臺灣臺南地方法院刑事判決
　　公　訴　人　臺灣台南地方法院檢察署檢察官
　　被　　　告　甲○○
右列被告因侵占案件，經檢察官提起公訴（九十一年度營偵字第一一三一號），本院
判決如左：
    主  文
甲○○意圖為自己不法之所有，而侵占自己持有他人之物，處有期徒刑伍月，如易科
罰金，以佰元折算壹日。
    事  實
一、甲○○於民國九十一年六月八日二十一時許，在台南縣學甲鎮○○路三七０號乙
    ○○所經營之豐智小客車租賃股份有限公司，向乙○○承租車號Ｎ七─四二七六
    號自用小客車一部（車輛登記名義人為洪良乾），雙方言明租賃期限自九十一年
    六月八日起至九十一年六月十五日止，每日租金新台幣（下同）一千五百元，甲
    ○○並給付六天之租金九千元。詎租賃期限屆至，甲○○竟意圖為自己不法之所
    有，未依約還車，而變易持有為所有，將上開自小客車侵占入己，駕往台北縣新
    莊市等地，作為交通工具使用。雖經乙○○催討還車及拒絕續約，亦避不見面，
    拒將車輛歸還，仍繼續使用。嗣於九十一年七月二十二日，乙○○因不詳姓名女
    子電告車輛停放台南縣北門鄉○○○○○道路，始自行前往尋獲。
二、案經乙○○訴由台南縣警察局學甲分局報請台灣台南地方法院檢察署檢察官偵查
    起訴。
    理  由
一、訊據被告甲○○固供認右揭時地租車屆期未還，駕往台北縣新莊市等地，作為交
    通工具使用情事，惟矢口否認犯行，辯稱：租期屆至，伊有打電話向告訴人乙○
    ○續租，後因租金沒有辦法還，不敢面對，才將車子停放外面，請朋友「億文」
    通知告訴人取回車輛，無侵占云云。經查：右揭犯罪事實，業據告訴人乙○○分
    於警訊、偵查及本院指訴：被告甲○○於九十一年六月八日二十一時許，在台南
    縣學甲鎮○○路三七０號，承租車號Ｎ七─四二七六號自用小客車一部，租期自
    九十一年六月八日起至九十一年六月十五日止，租賃期限屆至，伊打電話給甲○
    ○要他還車，他都不還，後來電話也不接，後將車子丟在台南縣北門鄉○○○○
    ○道路，經一不詳姓名的小姐告知，才於九十一年七月二十二日尋回等語。並有
    租用轎車合約書、汽車新領牌照登記書各一份為證。雖被告以前開情詞置辯，然
    被告供認租車要用書面簽約，則其陳述曾以電話通知告訴人續租即屬無據。再果
    有續租之事實，租金亦應給付，其竟分文未付；縱租金一時未能給付，車輛既不
    租用，亦應當面點交歸還，以明車況有無損壞，豈有棄置他處，委不相干之人通
    知告訴人自行前去取車之理，所辯顯係事後卸責之詞。則被告租用之車輛屆期，
    經告訴人電話催還，猶置之不理，亦未支付租金，繼續使用長達月餘而棄置，其
    主觀上有不法所有之意圖，客觀上復有將告訴人之車輛變易持有為己有之事實，
    事證明確，侵占犯行，堪可認定，應依法論科。
二、核被告所為，係犯刑法第三百三十五條第一項之侵占罪。爰審酌被告犯罪動機、
    目的、手段、所生危害，犯後態度、租用車輛之價值及迄未為民事賠償等一切情
    狀，量處如主文所示之刑，並諭知易科罰金之折算標準。
據上論斷，應依刑事訴訟法第二百九十九條第一項前段，刑法第三百三十五條第一項
、第四十一條第一項前段，罰金罰鍰提高標準條例第一條前段、第二條，判決如主文
。
本案經檢察官吳岳輝到庭執行職務。
中      華      民      國      九十一      年    十二    月  二十四    日
                                  臺灣臺南地方法院刑事第五庭
                                          法  官  蘇  清  水
右正本證明與原本無異。
如不服本判決，應於判決送達後十日內，向本院提出上訴狀。
                                          書記官  陳  信  良
中      華      民      國      九十一      年    十二    月  二十四    日
附錄本案論罪科刑法條全文：
刑法第三百三十五條第一項：
意圖為自己或第三人不法之所有，而侵占自己持有他人之物者，處五年以下有期徒刑
、拘役或科或併科一千元以下罰金。
前項之未遂犯罰之。
